臺灣高等法院臺中分院刑事判決　　　　 96年度上易字第914號
上　訴　人
即　被　告　乙○○
　　　　　　　　　　號
　　　　　　　　　　（現另案於臺灣彰化監獄執行中）
上列上訴人因竊盜案件，不服臺灣彰化地方法院96年度易字第
309號中華民國96年4月11日第一審判決（起訴案號：臺灣彰化地
方法院檢察署95年度偵字第11465號），提起上訴，本院判決如
下：
    主  文
上訴駁回。
    事  實
一、乙○○前於民國90年間，因毒品危害防制條例案件，經臺灣
    彰化地方法院以89年度易字第1674號判處有期徒刑10月確定
    ，經送監執行，於91年10月2日縮短刑期假釋出監。又於92
    年間因違反毒品危害防制條例案件，經臺灣彰化地方法院以
    92 年度訴字第650號判處有期徒刑10月確定，前開假釋亦被
    撤銷，並與前開假釋經撤銷後之殘刑7月13日送監接續執行
    ，於94年3月31日縮短刑期執行完畢。詎猶不知悔改，復意
    圖為自己不法之所有，於95年12月12日14時40分許，見甲○
    ○之父李文筆所有之車牌號碼PY -9310號自小貨車停放於彰
    化縣大村鄉○○路75之19號，且車門未上鎖，遂逕自開啟車
    門入內，並持車內所放置客觀上足供兇器使用之剪刀1支啟
    動該車引擎後，駕駛該自小貨車離去而竊取之，得手後供己
    作為代步之用。嗣於同日14時50分許，為警在彰化縣大村鄉
    ○○村○○路461巷4號查獲，並扣得上開剪刀1支。
二、案經甲○○訴由彰化縣警察局員林分局報告臺灣彰化地方法
    院檢察署檢察官偵查起訴。
    理  由
一、按被告以外之人於審判外之陳述，雖不符刑事訴訟法第159
    條之1至第159條之4之規定，然經當事人於審判程序同意作
    為證據，法院審酌該言詞陳述作成時之情況，認為適當者，
    亦得為證據；當事人、代理人或辯護人於法院調查證據時，
    知有刑事訴訟法第159條第1項不得為證據之情形，而未於言
    詞辯論終結前聲明異議者，視為有前項之同意，刑事訴訟法
    第159條之5定有明文。查告訴人即被害人甲○○於警詢中之
    陳述，固為審判外之陳述而屬傳聞證據，惟被告就前開審判
    外之陳述，於原審及本院審理中均不爭執其證據能力，亦未
    曾於言詞辯論終結前聲明異議，本院審酌上開陳述作成時之
    情況，並無違法取證之瑕疵，認以之作為證據為適當，揆諸
    上開規定，此部分傳聞證據，有證據能力，合先敘明。
二、訊據上訴人即被告乙○○堅決否認有加重竊盜之犯行，辯稱
    伊與車主原屬舊識，伊無竊盜之犯意，僅係以車上之剪刀啟
    動引擎暫為借用，因對法律不熟而誤蹈法網云云。核查，被
    告持扣案之剪刀1支竊取上開自小貨車乙節，業經證人即被
    害人李文筆之子甲○○於警詢中證述明確，並有照片4張、
    贓物認領保管單1紙、車籍作業系統─查詢認可資料1紙附卷
    可稽，復有剪刀1支扣案可佐，本案事證明確，被告所辯顯
    係事後飾卸之詞不足採信，其犯行堪以認定，應予依法論科
    。
三、按刑法第321條第1項第3款之攜帶兇器竊盜罪，係以行為人
    攜帶兇器竊盜為其加重條件，此所謂兇器，其種類並無限制
    ，凡客觀上足對人之生命、身體、安全構成威脅，具有危險
    性之兇器均屬之，並不以攜帶之初有行兇之意圖為必要，且
    祗須行竊時持有具有危險性之兇器為已足，該兇器是否行為
    人所有，或在現場拾得，均非所問（最高法院79年台上字第
    5253號判例要旨可供參照）。查扣案之剪刀1支，經本院當
    庭勘驗：為鐵質製造，雖後面之把手部分斷裂，惟前端之金
    屬刀刃銳利，質地堅硬，全長八公分，客觀上足以對人之生
    命、身體、安全顯有危害；被告持以開啟貨車引擎竊得入手
    ，該兇器雖非其所有，仍屬攜帶兇器竊盜無訛。核被告所為
    ，係犯刑法第321條第1項第3款之攜帶兇器竊盜罪。被告前
    於90年間，因毒品危害防制條例案件，經臺灣彰化地方法院
    以89年度易字第1674號判處有期徒刑10月確定，經送監執行
    ，於91年10月2日縮短刑期假釋出監。又於92年間，因毒品
    危害防制條例案件，經臺灣彰化地方法院以92年度訴字第
    650號判處有期徒刑10月確定，前開假釋亦被撤銷，並與前
    開假釋經撤銷後之殘刑7月13日送監接續執行，於94年3 月
    31日縮短刑期執行完畢等情，有臺灣彰化地方法院檢察署刑
    案資料查註紀錄表及臺灣高等法院被告前案紀錄表各1份在
    卷可參，被告受有期徒刑之執行完畢，5年以內故意再犯
    本件有期徒刑以上之罪，為累犯，應依刑法第47條第1項之
    規定加重其刑。
四、原審審酌被告之素行，其正值青壯之年，因圖謀不勞而獲之
    小利而犯本罪，其犯罪手段尚屬平和，犯罪所生危害非屬鉅
    大，及被告犯罪後坦承犯行，已與被害人達成和解，取得被
    害人原諒，有和解書1份存卷足憑等一切情狀，量處被告有
    期徒刑7月，並敘明扣案之剪刀1支，雖係被告行竊所用之物
    ，惟因被告供稱係放置於上開自小貨車內，並非其所有，亦
    無其他事證，足以認定該剪刀係被告所有之物，而不宣告沒
    收，認事用法核無不合，量刑亦屬妥適，被告上訴主張原審
    量刑太重云云，為無理由，應予駁回。至被告聲請傳喚李文
    筆到院為證，因事證已明，核無必要，附此敘明。
據上論斷，應依刑事訴訟法第368條，判決如主文。
本案經檢察官丙○○到庭執行職務。
中　　華　　民　　國　　96　　年　　7　　月　　10　　日
              刑事第七庭  審判長法　官
                                法　官
                                法　官
上列正本證明與原本無異。
不得上訴。
                                書記官
中　　華　　民　　國　　96　　年　　7　　月　　10　　日
附錄本案論罪科刑法條全文：
中華民國刑法第321條（加重竊盜罪）
犯竊盜罪而有左列情形之一者，處6月以上、5年以下有期徒刑：
一  於夜間侵入住宅或有人居住之建築物、船艦或隱匿其內而犯之
    者。
二  毀越門扇、牆垣或其他安全設備而犯之者。
三  攜帶兇器而犯之者。
四  結夥三人以上而犯之者。
五  乘火災、水災或其他災害之際而犯之者。
六  在車站或埠頭而犯之者。
    前項之未遂犯罰之。
